# 政府下发的补助款，使用受限，期末应如何填写现金流？

提问人：收破烂摆地摊 时间：2018-03-08 00:04:07
1 、目前审计一家科技公司， 17 年收到一笔政府补助款，用于某项目的建设支出。同时政府要求企业开立一个专门账户用于存取这笔补助款。
2 、款项的支取：企业分阶段将项目成本发票交由管理部门审核，同时管理部门也会实地确认项目的进度并验收合格后，专门户银行才会把款项汇入到公司的其他账户，也就是说，没有政府的批准，企业无法动用账户里面的款项，
3 、此笔款项初始金额是 100 万，产生利息 2000 元，企业通过发票报销了 70 万， 17 年 12 月 31 日，账户余额30.2万。企业账面将 70 万计入营业外收入，将30.2万计入其他应付款。
问题： 1 ）审计调整将 70 万调入其他收益，将30.2万调入递延收益，这样做是否正确。
2 ）现金流量表中，剩余的30.2万，应填在哪个现金流明细分项中？

回答人：chenyiwei
1 、如果该 70 万均对应于已费用化的研发支出，则基本合理。 2000 的利息收入仍可以计入财务费用——利息收入。 2 、如果期末仍处于监管中，则不纳入现金及现金等价物，相应地对现金流量表无影响。

提问人：收破烂摆地摊 时间：2018-03-08 11:48:33
谢谢陈版指点。
1 、 70 万支出企业账面列入了成本。因为调到了其他收益中，因此这个数据放在了“收到的其他与经营活动有关的现金--其他收益中收现收入”。这个是否合理？
2 、考虑到 2000 的利息收入产生于专项资金，实际也是无法随时取用的，所以都归类到递延收益中。起初是将30.2万都放在”收到的其他与筹资活动有关的现金--收到专项拨款所收到的现金”，后面也是考虑到使用受限，从这里剔除，并相应减少了现金及现金等价物30.2万。
3 、项目现在已经完成，企业申请了软件著作权。

回答人：chenyiwei
1 、可以。 2 、能否随时动用与是否确认利息收入无必然联系，这还是应当确认利息收入。